臺灣基隆地方法院民事裁定
111年度監宣字第138號
聲   請   人  姚心榆  

受監護宣告人  朱肆川  

上列聲請人聲請處分受監護宣告人之不動產事件，本院裁定如下
：
    主  文
准聲請人代為處分受監護宣告人朱肆川（男，民國00年0月0日生
，身分證統一編號：Z000000000號）就附表所示之不動產。
聲請費用由受監護宣告人朱肆川負擔。
    理  由
一、聲請意旨略以：受監護宣告人朱肆川前經本院107年度監宣
    字第172號裁定為受監護宣告人，並選定聲請人為其監護人
    。茲因受監護宣告人長期於安養中心受機構照護，為支應機
    構照護費用，為受監護宣告人之利益，爰依法聲請許可聲請
    人代受監護宣告人處分如附表所示之不動產等語。
二、按監護人對於受監護人之財產，非為受監護人之利益，不得
    使用、代為或同意處分；監護人代理受監護人購置或處分不
    動產行為，非經法院許可，不生效力；上開規定於成年人之
    監護準用之，民法第1101條第1項、同條第2項第1款及第111
    3條分別定有明文。
三、查聲請人上開主張，業據其提出財團法人創世社會福利基金
    會附設創世清寒植物人安養院安養自負額繳費專用收據、土
    地登記第一類謄本、全國財產稅總歸戶財產查詢單、110年
    度綜合所得稅各類所得資料清單、基隆市稅務局房屋稅籍證
    明書等件為證，自堪信聲請人之主張為真實。本院審酌受監
    護宣告人確有支應醫療照護費用事宜之需求，從而，聲請人
    聲請本院許可其代理處分受監護宣告人所繼承如附表所示之
    不動產，核與受監護宣告人之利益相符，依法即無不合，應
    予准許。
四、末按監護人應以善良管理人之注意，執行監護職務。又監護
    人於執行監護職務時，因故意或過失，致生損害於受監護宣
    告之人者，應負賠償之責。再法院於必要時，得命監護人提
    出監護事務之報告、財產清冊或結算書，檢查監護事務或受
    監護宣告之人之財產狀況。民法第1113條準用同法第1100條
    、第1109條第1項、第1103條第2項規定均有明示，則本件聲
    請人即監護人代為處分受監護人之不動產，就處分之財產應
    妥適管理及使用，併予敘明。
五、依家事事件法第164條第2項，裁定如主文。
中　　華　　民　　國　　111 　年　　11　　月　　10　　日
                  家事法庭法  官  何怡穎
以上正本係依照原本作成。
如對本裁定抗告須於裁定送達後10日內向本院提出抗告狀，並繳
納抗告費新台幣一千元。
中　　華　　民　　國　　111 　年　　11　　月　　10　　日
                          書記官  葉憶葇　　
　　　　　　　　　　　　　　　　　　　
附表：
編號 種類 土地或建物坐落 面積（平方公尺） 權利範圍 1 土地 基隆市○○區○○○段○○○○○段000000000地號 146 公同共有1分之1 2 土地 基隆市○○區○○○段○○○○○段000000000地號 2,735 公同共有1分之1 3 土地 基隆市○○區○○○段○○○○○段000000000地號 529 公同共有1分之1 4 土地 基隆市○○區○○○段○○○○○段000000000地號 752 公同共有1分之1 5 未辦保存登記建物 門牌號碼：基隆市○○區○○里○○街0000號（稅籍編號：00000000000） 總面積：628.1 6分之1 6 未辦保存登記建物 門牌號碼：基隆市○○區○○里○○街0000號（稅籍編號：00000000000） 總面積：463.8 6分之1